# 求助陈版主，商誉资产组确认问题

提问人：ybycpv 时间：2019-04-20 00:39:18
求助陈版主：
1 、A 公司并购了 B 公司，在并购后，B 公司与自然人新设立了 C公司，但 B 公司还是控股了C 公司，C 公司的业务与 B公司的业务相同或处于上下游存在协同效应，虽然设立 C公司未产生新的商誉，但对 A并购 B形成的商誉进行减值测试时，是否应该将 C也纳入资产组一并组成新的资产组进行商誉减值测试呢？
2 、A公司并购了 B公司，在并购前，B 公司持有C 公司 50 ％的股权，C 公司在 A公司的合并报表中通过长期股权投资 ――C 公司反映，C公司的业务与 B 公司的业务相同且存在协同效应，如果纳入资产组一起进行商誉减值测试的话，而 C 公司账面存在非经营性资产，那在确认商誉相关资产组时，是把长期股权投资账面值 (非公允价值）纳入资产组范围吗？
还是在 C 公司层面剔除非经营性资产，将 C 公司层面的长期资产公允价值纳入资产组范围呢？
或是应该按别的思路纳入资产组进行减值测试呢？请陈版主指导，谢谢陈版主！

回答人：chenyiwei
1 、如果 C 的业务是增量业务，不是将原先 B 的一部分业务分出去给 C，则原先 A 收购 B 所形成的商誉并不是对应于 C 的业务的，不应将 C 的资产组纳入该商誉减值测试范围。
2 、因为C 不纳入合并报表范围，只是测算对其长期股权投资的可收回金额，因此对 C 的长投纳入 B的资产组范围，对 C 的长投的可收回金额包含C所持有的溢余资产的可收回金额在内。